【裁判字號】    99,交聲,1659
【裁判日期】    991217
【裁判案由】    違反道路交通管理處罰條例聲明異議
【裁判全文】
臺灣臺北地方法院交通事件裁定        99年度交聲字第1659號
原處分機關  臺北市交通事件裁決所
異  議  人
即受處分人  黃肇基
上列異議人即受處分人因違反道路交通管理處罰條例案件，對於
臺北市交通事件裁決所於中華民國99年10月8日所為之處分（原
處分案號：北市裁罰字第裁22-A01XDP249號）不服而聲明異議，
本院裁定如下：
    主  文
異議駁回。
    理  由
一、按汽車駕駛人，爭道行駛而於起駛前，不讓行進中之車輛、
    行人優先通行，處新臺幣（下同）600元以上1800元以下罰
    鍰，道路交通管理處罰條例第45條第10款定有明文。復按汽
    車駕駛人，違反上開規定者，應記違規點數1點，同法第63
    條第1項第1款亦有規定。
二、原處分意旨略以：本件異議人即受處分人黃肇基於99年8月4
    日16時30分許，駕駛車牌號碼：686-FL號營業大客車在臺北
    市○○○路與中山北路1段120巷口由北往南方向起步行駛時
    ，適楊景欽駕駛車牌號碼：667-FN號營業大客車沿中山北路
    同向行駛，異議人不讓行進中之楊景欽車輛優先通行，即貿
    然起駛左切，致其前車頭左側撞及楊景欽車輛右側車身，經
    臺北市政府警察局中山分局交通分隊警員以異議人有違反道
    路交通管理處罰條例第45條第10款規定之行為製單舉發。嗣
    異議人於舉發通知單上所載應到案日期前向原處分機關提出
    申訴，經原處分機關函請舉發單位臺北市政府警察局中山分
    局調查結果，仍認異議人有前揭違規行為，原處分機關乃依
    道路交通管理處罰條例第45條第10款、第63條第1項第1款（
    原處分書漏載第1款）之規定，於99年10月8日以北市裁罰字
    第裁22-A01XDP249號裁決書，裁處異議人罰鍰600 元，並記
    違規點數1點。
三、聲明異議意旨略以：伊當時車輛並未起駛，腳還踩住煞車踏
    板，係因該輛營業大客車過於靠近而發生擦撞，如果係伊起
    駛撞擊該車，其車上乘客勢必造成傷亡云云。
四、訊據異議人固不爭執在臺北市○○○路與中山北路1段120
    巷口處，與車牌號碼：667-FN號營業大客車發生擦撞等情，
    惟爭執有何起駛時未讓行進中之車輛先行之違規情事，並陳
    稱：當日伊駕駛之車輛完全沒有動，係楊景欽車輛撞及其車
    ，其車身左側並未超出車道線，若伊有起始動作，其車輛必
    會造成嚴重損害云云。
五、經查：異議人於上開時地起駛後，在臺北市○○○路與中山
    北路1段120巷口處，與車牌號碼：667-FN號營業大客車發生
    擦撞之經過，業據證人楊景欽到庭結證稱：「我是駕駛307
    號公車，經過中山北路1段是靠外側的第2車道上，接近中山
    市場站的時候，還沒有進站前，因為最外側的車道有汽車在
    路邊停車，然後我就看到行駛在我前方的686-FL號公車切到
    路邊的紅線區域停車載客，我就從內側的車道要直行，並且
    看站牌處有無客人招手，我的車子車頭已經過了686-FL的車
    頭，686-FL車突然就要切出來，我就來不起反應就擦撞了，
    擦撞的位置在我的車身右後倒數兩片玻璃，被686-FL的左前
    後照鏡的部分撞到」等語，復核與卷內道路交通事故現場圖
    、道路交通事故補充資料表、交通事故談話紀錄表、道路交
    通事故初步分析研判表均相符在卷可佐，故本件事故應係異
    議人起駛前不讓行進中之證人車輛優先通行所致無訛。異議
    人雖以前開情詞置辯，然依99年8月4日道路交通事故現場圖
    所繪，B車（車牌號碼：686-FL號）前車頭確已向左駛出而
    超出車道線，並經異議人簽名確認無誤，是異議人所辯，顯
    為事後卸責之詞，不足採信。
六、綜上所述，本件異議人確有前揭違規行為，原處分機關依道
    路交通管理處罰條例第45條第10款、第63條第1 項第1 款（
    原處分書漏載第1 款）之規定，裁處受處分人罰鍰600 元，
    並記違規點數1 點，核無違誤。從而，本件異議人所提異議
    為無理由，應予駁回。
據上論斷，應依道路交通案件處理辦法第19條，裁定如主文。
中    華    民    國    99    年    12    月    17    日
                  交通法庭法  官  林瑋桓
以上正本證明與原本無異
如不服本裁定應於送達後5日內向本院提出抗告狀
                          書記官  鄭伊芸
中    華    民    國    99    年    12    月    17    日

司法院資訊處製作；財團法人民間司法改革基金會備份。
